# 这种情况的虚增收入如何查实？

提问人：胖胖虎 时间：2012-07-02 16:13:25
回复 懒懒的笨熊 的帖子
关键他的后期回款也差不出什么问题啊！这个问题我们是通过多方询问知道的

回答人：chenyiwei
如果通过常规审计程序和通常情况下会实施的额外审计程序均不能发现问题，反而通过多方查询等非常规手段发现问题，说明该企业的管理层把问题隐藏得很深，舞弊导致的重大错报风险很高，应考虑解除业务约定。